臺灣士林地方法院刑事判決
111年度審訴字第384號
公  訴  人  臺灣士林地方檢察署檢察官
被      告  李昆霖



上列被告因違反個人資料保護法案件，經檢察官提起公訴（111
年度偵字第8223號），被告於本院準備程序時就被訴事實為有罪
陳述，經本院合議庭裁定由受命法官獨任改行簡式審判程序審理
，並判決如下：
    主  文
李昆霖犯如附表「宣告罪刑」欄所示之罪，各處如附表「宣告罪
刑」欄所示之刑。應執行有期徒刑壹年。緩刑參年。
    犯罪事實
一、李昆霖係新北市政府警察局淡水分局水碓派出所警員，為依
    法令服務於國家而具有法定職務權限之公務員，因前女友分
    手後與林振弘交往，竟意圖損害他人之利益，而基於非屬其
    執行法定職務查詢之必要範圍內蒐集個人資料之犯意，利用
    其職務之便，分別於附表所示時間，在新北市政府警察局淡
    水分局水碓派出所內，使用該派出所桌上型電腦、M-Police
    行動載具裝置，各以輸入不知情新北市淡水分局偵查隊警員
    陳憬霖之帳號、密碼（涉嫌妨害電腦使用部分，未據告訴）
    或其個人帳號、密碼等方式，登入智慧分析決策支援系統（
    AI）、車籍資訊系統（TA2）、M-Police系統，蒐集林振弘
    之個人資料（查詢方式、登入之作業系統、查詢之個人資料
    均詳見附表），足生損害於林振弘。待李昆霖蒐集得知林振
    弘之個人資料後，遂於民國110年2月25日1時許，至新北市
    淡水區新市○路0段000號海洋都心社區地下5樓停車場，手持
    鐵鎚敲擊林振弘之車牌號碼000-0000號自用小客車前擋風玻
    璃、右後車窗及右後照鏡，致林振弘受有財產上之損害（涉
    嫌毀損部分，未據告訴）。嗣經新北市政府警察局淡水分局
    清查水碓派出所桌上型電腦IP位置及M-Police行動載具裝置
    名稱與IP等查詢紀錄，發覺有異，始悉上情。
二、案經新北市政府警察局淡水分局函送臺灣士林地方檢察署檢
    察官偵查後提起公訴。
    理  由
一、本案被告李昆霖所犯者為死刑、無期徒刑、最輕本刑為3年
    以上有期徒刑以外之罪，且非高等法院管轄之第一審案件，
    而被告於本院準備程序時就被訴事實為有罪之陳述，經告知
    簡式審判程序之旨並聽取被告及檢察官之意見後，本院合議
    庭裁定由受命法官獨任進行簡式審判程序。又依刑事訴訟法
    第273條之2、同法第159條第2項之規定，簡式審判程序不適
    用傳聞法則有關限制證據能力之相關規定，合先敘明。
二、上開犯罪事實，業據被告於警詢、偵查、本院準備程序及審
    理時坦承不諱（見他字第1112號卷第5頁至第13頁、第231頁
    至第235頁、本院卷第26頁、第32頁至第34頁），並有證人
    陳憬霖之證詞（見他字第1112號卷第301頁至第305頁），以
    及新北市政府警察局淡水分局智慧分析決策支援系統（AI）
    查詢紀錄、新北市淡水區海洋都心社區監視器錄影畫面翻拍
    照片、車牌號碼000-0000號自用小客車車籍資料、新北市淡
    水區調解委員會調解筆錄等在卷可佐（見他字第1112號卷第
    15頁至第17頁、第87頁至第97頁、第103頁、偵字第8223號
    卷第17頁），足認被告上開任意性自白應與事實相符，堪予
    採信。綜上，本件事證明確，被告犯行洵堪認定，均應依法
    論科。
三、論罪科刑：
　㈠按個人資料保護法規範之個人資料係指自然人之姓名、出生
    年月日、國民身分證統一編號、護照號碼、特徵、指紋、婚
    姻、家庭、教育、職業、病歷、醫療、基因、性生活、健康
    檢查、犯罪前科、聯絡方式、財務情況、社會活動及其他得
    以直接或間接方式識別該個人之資料；又個人資料之蒐集、
    處理或利用，應尊重當事人之權益，依誠實及信用方法為之
    ，不得逾越特定目的之必要範圍，並應與蒐集之目的具有正
    當合理之關聯，個人資料保護法第2條第1款、第5條定有明
    文。次按公務機關對個人資料之蒐集或處理，除第6條第1項
    所規定資料外，應於執行法定職務必要範圍內為之，並與蒐
    集之特定目的相符；公務員假借職務上之權力、機會或方法
    ，犯同法第41條之罪者，加重其刑至2分之1，同法第16條、
    第44條亦定有明文。查被告李昆霖擔任新北市政府警察局淡
    水分局水碓派出所員警，分別於附表所示時間，借職務之便
    而蒐集被害人林振弘如附表所示之個人資料，既不具特定執
    行公務之目的，亦未徵得被害人之同意，自非上開個人資料
    保護法所允許使用個人資料之範圍，而足生損害於他人。
　㈡核被告於附表編號1至6所為，均係犯個人資料保護法第44條
    、第41條之違反同法第15條之公務員假借職務上之機會違法
    蒐集個人資料罪。公訴意旨雖漏未引用個人資料保護法第44
    條之加重規定，然起訴事實業已載明本案係被告於任職新北
    市政府警察局淡水分局水碓派出所期間所為，復經公訴人當
    庭及具狀更正起訴法條，並由本院諭知被告此部分罪名（見
    本院卷第25頁、第31頁、第37頁），俾其行使防禦權，自無
    庸再行變更起訴法條，附此敘明。
　㈢被告於附表編號1、4、5所示蒐集多項被害人個人資料之犯行
    ，均係在密切接近之時、地實施，並侵害同一法益，各行為
    之獨立性極為薄弱，依一般社會健全概念，在時間差距上，
    難以強行分開，在刑法評價上，以視為數個舉動之接續施行
    ，合為包括之一行為予以評價，較為合理，均應論以接續犯
    之一罪。
　㈣被告於附表編號1至6所示各犯行，犯罪時間、行為方式互有
    不同，且每次均須重新輸入帳號、密碼，足見其犯意各別，
    行為互殊，應予分論併罰。
　㈤爰以行為人之責任為基礎，審酌被告行為時係新北市政府警
    察局水碓派出所警員，應深知遵守法律秩序之重要性，竟仍
    假借其職務機會，以前開方式蒐集被害人林振弘之個人資料
    ，損及被害人林振弘之權益，所為實有不該。惟念被告犯後
    自始坦承犯行，態度良好，且於偵查中與被害人達成調解，
    有新北市淡水區調解委員會調解筆錄、被害人陳報書狀在卷
    可憑（見他字第1112號卷第103頁、第295頁），並考量被告
    並無前科紀錄之素行、犯罪動機、目的、手段及所生危害，
    兼衡其自陳專科畢業之教育智識程度、未婚，目前擔任員警
    之家庭生活經濟狀況，暨檢察官之求刑意見（見本院卷第35
    頁）等一切情狀，分別量處如附表編號1至6「宣告罪刑」欄
    所示之刑。復衡酌本案各罪之犯罪時間相近、罪質相同等情
    ，定應執行刑如主文所示。
　㈥被告前未曾因故意犯罪而受有期徒刑以上刑之宣告，此有臺
    灣高等法院被告前案紀錄表可按，其因一時失慮，觸犯刑責
    ，惟犯後已坦承犯行，並與被害人達成調解，業如前述，應
    已知所悔悟，信被告經此偵、審程序，應能知所警惕，且被
    害人亦表示不再追究等語在卷（見他字第1112號卷第295頁
    ），因認所宣告之刑，以暫不執行為適當，爰依刑法第74條
    第1項第1款規定，併予宣告緩刑3 年。
據上論斷，應依刑事訴訟法第273條之1第1項、第299條第1項前
段，個人資料保護法第15條、第41條、第44條，刑法第11條前段
、第51條第5款、第74條第1項第1款，判決如主文。
本案經檢察官吳爾文提起公訴、檢察官周禹境到庭執行職務。
中　　華　　民　　國　　111 　年　　7 　　月　　12　　日
                  刑事第九庭法  官  蘇怡文
以上正本證明與原本無異。 　　　　　　　　　
因疫情而遲誤不變期間，得向法院聲請回復原狀。
如不服本判決應於收受送達後20日內向本院提出上訴書狀，並應
敘述具體理由。其未敘述上訴理由者，應於上訴期間屆滿後20日
內向本院補提理由書（均須按他造當事人之人數附繕本）「切勿
逕送上級法院」。
                            書記官  林孟君  
中　　華　　民　　國　　111 　年　　7 　　月　　12　　日
附錄本案論罪科刑法條全文：
個人資料保護法第15條
公務機關對個人資料之蒐集或處理，除第6條第1項所規定資料外
，應有特定目的，並符合下列情形之一者：
一、執行法定職務必要範圍內。
二、經當事人同意。
三、對當事人權益無侵害。

個人資料保護法第41條
意圖為自己或第三人不法之利益或損害他人之利益，而違反第6
條第1項、第15條、第16條、第19條、第20條第1項規定，或中央
目的事業主管機關依第21條限制國際傳輸之命令或處分，足生損
害於他人者，處5年以下有期徒刑，得併科新臺幣1百萬元以下罰
金。

個人資料保護法第44條
公務員假借職務上之權力、機會或方法，犯本章之罪者，加重其
刑至二分之一。

附表：
編號 查詢時間 查詢方式 作業系統 查詢之個人資料 宣告罪刑   1 110年1月15日7時許 使用水碓派出所桌上型電腦，以偵查隊警員陳憬霖之帳號、密碼登入 智慧分析決策支援系統（AI） 林振弘之身分證字號、出入境資料 李昆霖犯個人資料保護法第四十四條、第四十一條之公務員假借職務上之機會非於法定職務必要範圍內蒐集個人資料罪，處有期徒刑柒月。    車籍資訊系統（TA2） 林振弘之車牌碼號    2 110年1月16日3時許 使用M-Police行動載具裝置，以其帳號、密碼登入，並輸入林振弘之身分證字號（詳卷） M-Police系統 林振弘之駕籍資料 李昆霖犯個人資料保護法第四十四條、第四十一條之公務員假借職務上之機會非於法定職務必要範圍內蒐集個人資料罪，處有期徒刑陸月。   3 110年1月17日0時許 使用M-Police行動載具裝置，以其帳號、密碼登入，並輸入林振弘名下之車牌號碼000-0000號 M-Police系統 林振弘之車籍資料 李昆霖犯個人資料保護法第四十四條、第四十一條之公務員假借職務上之機會非於法定職務必要範圍內蒐集個人資料罪，處有期徒刑陸月。   4 110年1月22日19時許 使用水碓派出所桌上型電腦，以偵查隊警員陳憬霖之帳號、密碼登入 智慧分析決策支援系統（AI） 林振弘之身分證字號、出入境資料 李昆霖犯個人資料保護法第四十四條、第四十一條之公務員假借職務上之機會非於法定職務必要範圍內蒐集個人資料罪，處有期徒刑柒月。    車籍資訊系統（TA2） 林振弘之車牌碼號    5 110年1月24日18時許 使用M-Police行動載具裝置，以其帳號、密碼登入，並輸入林振弘之身分證字號（詳卷） M-Police系統 林振弘之駕籍資料 李昆霖犯個人資料保護法第四十四條、第四十一條之公務員假借職務上之機會非於法定職務必要範圍內蒐集個人資料罪，處有期徒刑陸月。  同日21時許 使用M-Police行動載具裝置，以其帳號、密碼登入，並輸入林振弘前開車牌號碼  林振弘之車籍資料    6 110年1月30日4時許 使用水碓派出所桌上型電腦，以偵查隊警員陳憬霖之帳號、密碼登入 智慧分析決策支援系統（AI） 林振弘之身分證字號、出入境資料 李昆霖犯個人資料保護法第四十四條、第四十一條之公務員假借職務上之機會非於法定職務必要範圍內蒐集個人資料罪，處有期徒刑柒月。